【裁判字號】    97,易,64
【裁判日期】    970423
【裁判案由】    竊盜
【裁判全文】
臺灣花蓮地方法院刑事判決                97年度易字第64號
公  訴  人  臺灣花蓮地方法院檢察署檢察官
被      告  丙○○
                    （現於臺灣花蓮監獄執行中）
上列被告因竊盜案件，經檢察官提起公訴（96年度偵字第4634號
、96年度偵字第4879號、96年度偵字第5542號），被告於準備程
序進行中，就被訴事實為有罪之陳述，經本院改行簡式審判程序
，並判決如下：
    主  文
丙○○犯竊盜罪，處有期徒刑伍月；又共同犯攜帶兇器竊盜罪，
處有期徒刑拾月，扣案之皮質手套壹雙、小型破壞剪參支、鐵條
貳拾肆支均沒收。又犯攜帶兇器竊盜罪，處有期徒刑捌月，扣案
之大型破壞剪壹支、小型破壞剪壹支、麻質手套壹只均沒收。應
執行有期徒刑壹年陸月，扣案之皮質手套壹雙、小型破壞剪參支
、鐵條貳拾肆支，及大型破壞剪壹支、小型破壞剪壹支、麻質手
套壹只均沒收。
    事  實
一、丙○○意圖為自己不法之所有，於民國96年5 月22日下午某
    時，在花蓮縣吉安鄉○○○街66號前，徒手竊取丁○○所有
    置於該處之鋁窗料一批（共計145公斤，價值約新臺幣41200
    元），得手後即以機車載運至資源回收場變賣，得款新臺幣
    9800元供己花用。
二、丙○○另與戊○○基於共同犯意之聯絡，意圖為自己不法之
    所有，於96年9 月28日晚上8 時許起，即持二人所有客觀上
    危險性、可供兇器使用之破壞剪各1 支、鐵條24支及皮質手
    套1 雙，至花蓮縣富里鄉竹田村台灣電力公司校園高支47分
    2低1-低6、校園高支85低2-低5 電線桿，以上開鐵條攀爬並
    以破壞剪剪斷而竊取台灣電力公司所有而由甲○○管理之上
    開電線桿連接之電纜線，共計667.6 公尺，得手後載返花蓮
    縣玉里鎮○○路○段210 巷11號戊○○友人住處削除外皮。
    旋即於96年9 月29日上午11時10分許，在上址為警查獲，並
    扣得皮質手套1 雙、小型破壞剪3 支、鐵條24支。
三、丙○○再於96年11月22日，意圖為自己不法之所有，在花蓮
    縣光復鄉大豐村265 號旁，以其所有客觀上具危險性、可供
    兇器使用之鐵剪，剪斷及竊取台灣電力公司所有而由乙○○
    管理之電纜線（PVC風雨線22m/m）約計456 公尺（裸線重95
    公斤），得手後於96年11月23日上午10時59分許，在花蓮縣
    玉里鎮○○路○段227 巷3 號為警查獲，並扣得上開大型、
    小型破壞剪各1 支、麻質手套1 只。
二、案經丁○○訴由花蓮縣警察局吉安分局、玉里分局報告臺灣
    花蓮地方法院檢察署檢察官偵查起訴。
    理  由
一、上揭事實，業據被告丙○○於警詢、偵查中及本院審理時坦
    承不諱，核與證人即告訴人丁○○、被害人甲○○之警詢、
    偵查中之證述相符，並有贓物認領保管單3 紙、扣押物品清
    單1 份、扣押物品目錄表2 份、照片44張、電訊（力）失竊
    現場調查報告1 份等證據在卷可稽，足認被告自白與事實相
    符，堪信真實。本件事證明確，被告犯行堪以認定，應予依
    法論科。
二、查扣案之大型破壞剪1 支、小型破壞剪共4 支，材質為鐵質
    ，其足以剪斷電纜線，在客觀上自足對人之生命、身體構成
    威脅，自屬兇器無訛。核被告如事實欄一所為，係犯刑法第
    320條第1項之竊盜罪；被告如事實欄二、三所為，均係犯刑
    法第321 條第1 項第3 款之攜帶兇器竊盜罪。被告犯上開三
    次竊盜罪之時間、地點及對象皆不同，顯見其犯意各別，行
    為互殊，應分論併罰。被告就事實欄二部分與戊○○彼此間
    互有犯意聯絡與行為分擔，係共同正犯。爰審酌被告犯罪之
    手段、目的，所竊得之財物價值，所造成被害人嚴重之財產
    損失，及犯罪後坦承犯行，態度尚佳等一切情狀，分別量處
    如主文所示之刑，並定其應執行之刑，以示懲儆。
三、扣案之皮質手套1 雙、小型破壞剪3 支、鐵條貳24支，係被
    告丙○○與戊○○共同犯事實欄二所載犯行所用，為被告與
    戊○○二人所共有；又扣案之大型、小型破壞剪各1 支、麻
    質手套1 只為被告犯事實欄三所載犯行所用，為被告所有，
    均據被告供明在卷，爰依刑法第38條第1項第2款，併予宣告
    沒收。
四、同案被告戊○○部分，俟其到案後另行審結，併此敘明。
據上論斷，依刑事訴訟法第299 條第1 項前段、第273 條之1 第
1 項，刑法第28條、第320 條第1 項、第321 條第1 項第3 款、
第51條第5 款、第38條第1 項第2 款，刑法施行法第1 條之1 ，
判決如主文。
本案經檢察官孫源志到庭執行職務。
中    華    民    國    97    年    4     月    23    日
                        臺灣花蓮地方法院刑事第二庭
                                    法  官  沈培錚
上列正本證明與原本無異。
如對本判決不服，應於送達後10日內，向本院提出上訴狀（上訴
狀應記載具體上訴理由並應抄附繕本）告訴人或被害人如對於本
判決不服者，應具備理由請求檢察官上訴，其上訴期間之計算係
以檢察官收受判決正本之日期為準。
中    華    民    國    97    年    4     月    23    日
                                    書記官
附錄本判決論罪之法律條文：
中華民國刑法第320條第1項：
意圖為自己或第三人不法之所有，而竊取他人之動產者，為竊盜
罪，處5年以下有期徒刑、拘役或5百元以下罰金。
中華民國刑法第321條：
犯竊盜罪而有左列情形之一者，處6月以上、5年以下有期徒刑：
一、於夜間侵入住宅或有人居住之建築物、船艦或隱匿其內而犯
    之者。
二、毀越門扇、牆垣或其他安全設備而犯之者。
三、攜帶兇器而犯之者。
四、結夥三人以上而犯之者。
五、乘火災、水災或其他災害之際而犯之者。
六、在車站或埠頭而犯之者。
前項之未遂犯罰之。


司法院資訊處製作；財團法人民間司法改革基金會備份。
